【裁判字號】    99,交聲,2933
【裁判日期】    991130
【裁判案由】    聲明異議
【裁判全文】
臺灣高雄地方法院交通事件裁定        99年度交聲字第2933號
原處分機關  高雄市政府交通局
代  表  人  王國材
異  議  人
即受處分人  王麗華
上列異議人因違反道路交通管理處罰條例案件，對於高雄市政府
交通局民國98年10月15日所為之裁決（高市交裁字第32-BHA0084
77號），聲明異議，本院裁定如下：
    主  文
異議駁回。
    理  由
一、原處分意旨略以：異議人即受處分人王麗華所有之車牌號碼
    ZGL-771 號輕型機車，於民國99年9 月21日15時34分許，在
    高雄市苓雅區○○○路上，為警舉發有「在設有禁止停車標
    線之處所停車」之違規，故依道路交通管理處罰條例第56條
    第1 項第4 款之規定，於99年10月15日以高市交裁字第裁32
    -BHA008477號裁決書裁處異議人罰鍰新臺幣（下同）600 元
    等語。
二、異議意旨略以：伊當時欲至高雄市苓雅區○○○路上之彰化
    銀行辦事，因騎樓停滿車輛，只好停在劃有黃線之處，但伊
    停放前有先問過銀行的駐衛警，該駐衛警說沒關係，停放後
    ，還向當時值勤之警員詢問如此停放是否違規，當時值勤之
    警員亦明確告知不會被取締，事後竟遭員警開單舉發，為此
    不服原處分，爰聲明異議，請求撤銷原處分云云。
三、汽車駕駛人有在設有禁止停車標誌、標線之處所停車之情形
    者，處6 百元以上1 千2 百元以下罰鍰，道路交通管理處罰
    條例第56條第1 項第4 款定有明文，且該條例所指之「汽車
    」，乃包括機器腳踏車，同條例第3 條第8 款亦有明文。另
    按黃實線，設於路側者，用以禁止停車，為道路交通標誌標
    線號誌設置規則第149 條第1 項第1 款第4 目前段所明揭。
四、經查：
  (一)異議人騎乘車牌號碼ZGL-771 號輕型機車，於99年9 月21日
    15時34分許，在高雄市苓雅區○○○路上劃有黃色禁止停車
    標線處停車，而為警掣單舉發等事實，為異議人所不爭執，
    復有違規採證照片1 張、高雄市政府警察局舉發違反道路交
    通管理事件通知單1 紙附卷可佐，是異議人所有之上開車輛
    於上述時、地，有在設有禁止停車標線之處所停車之違規情
    事，已堪認定。
  (二)異議人雖辯稱當時係聽信銀行駐衛警表示該處停車沒關係、
    值勤員警謂不會取締，始違規停車云云，然就此未見異議人
    提出任何舉證，其片面稱員警曾為上開違背職務之表示，洵
    屬無據，尚難憑採。縱異議人所述上情為真，惟在劃設有黃
    實線之處所禁止停車，為一般考領有汽機車駕駛執照人所具
    備之基本用路常識，異議人既考領有普通小型汽車駕駛執照
    ，有本院職權調查之證號查詢汽車駕駛人資料1 份在卷可證
    ，對此自當知之甚詳，又觀諸前述違規採證照片可知，異議
    人停放車輛之處，乃劃有清楚可辨之黃實線，依異議人之能
    力、當時情狀及標線繪製情形，其顯然足以自為判斷該處不
    得停車，此由其在銀行駐衛警告知停車沒關係後，猶向員警
    探詢所呈現之懷疑態度亦可得證，顯見異議人就該處停車要
    屬違規一節，實了然於心，僅係得知、利用員警難以立即、
    全面、確實執行違規取締之執行現實，而冒險故為違規。本
    院衡以道路交通秩序之維護本屬不易，自不容駕駛人抱持僥
    倖心態，徒憑探詢他人之意見或員警是否取締，而決定是否
    違規，並進而於違規遭舉發後，主張錯誤信賴該員警或個人
    之說詞，而脫免罰責。蓋倘交通主管機關所設置之標線、標
    誌、號誌，隨時皆可因單一個人或員警之意見而喪失其效力
    ，民眾勢無法由交通標誌、標線或號誌得知所應遵循者為何
    ，交通秩序必將隨之大亂，更有害公益，尤非社會大眾所希
    、所允。從而即令異議人之違規停車係本於對前揭警員之信
    賴，此一信賴亦不值保護。
五、綜上所述，本件異議人騎乘機車確有「在設有禁止停車標線
    之處所停車」之違規情事，且所辯情詞均非可採，則原處分
    機關依道路交通管理處罰條例第56條第1 項第4 款規定，裁
    處異議人罰鍰600 元，核無違誤或不當。是本件異議為無理
    由，應予駁回。
據上論斷，應依道路交通案件處理辦法第19條，裁定如主文。
中    華    民    國    99    年    11    月    30    日
                  交通法庭  法  官  陳筱雯
以上正本證明與原本無異。
如不服本裁定，應於收受送達後5 日內向本院提出抗告狀。
中    華    民    國    99    年    11    月    30    日
                            書記官  陳建琪

司法院資訊處製作；財團法人民間司法改革基金會備份。
